臺灣高等法院臺中分院刑事判決　　　　100年度上訴字第464號
上　訴　人
即　被　告　王仲源
指定辯護人　本院公設辯護人郭博益
上列上訴人因違反槍砲彈藥刀械管制條例案件，不服臺灣彰化地
方法院99年度訴字第1220號中華民國99年12月30日第一審判決（
起訴案號：臺灣彰化地方法院檢察署99年度偵字第3304號），提
起上訴，本院判決如下：
    主  文
上訴駁回。
    犯罪事實
一、王仲源前於民國（下同）97年間因施用毒品、持有毒品案件
    ，經臺灣彰化地方法院以97年度訴字第516號、97年度斗簡
    字第429號分別判處有期徒刑9月、5月確定，經合併定應執
    行有期徒刑1年，於98年5月31日縮刑期滿甫執行完畢（構成
    累犯）。猶不知警惕，且明知可發射子彈具有殺傷力之各式
    槍砲、子彈，均屬槍砲彈藥刀械管制條例管制之違禁物，非
    經中央主管機關許可，不得持有、寄藏，竟於99年3月25日
    接受真實姓名年籍均不詳之成年男子之委託，在不詳地點，
    收受裝在黑色皮包內之可發射子彈具有殺傷力由仿BERETTA
    廠84型半自動手槍製造之改造手槍1支（槍枝管制編號00000
    00000號，含彈匣1個）及具有殺傷力由金屬彈殼組合直徑8.
    5mm金屬彈頭而成之改造子彈3顆（均已因試射而耗盡）而寄
    藏之。嗣王仲源於99年3月27日14時許，在借住於友人徐詠
    智（業經臺灣彰化地方法院檢察署以99年度偵緝字第575號
    為不起訴處分）位在彰化縣溪州鄉西畔村廣一巷23之1號之
    處所，因另案通緝為警逮捕，經警在現場搜索扣得上揭改造
    手槍1支（含彈匣1個）、改造子彈3顆及黑色皮包1個，始悉
    上情。
二、案經彰化縣警察局北斗分局報請臺灣彰化地方法院檢察署檢
    察官偵查起訴。
    理  由
壹、程序部分：
一、按被告以外之人於審判外之陳述，雖不符刑事訴訟法第159
    條之1至之4等4條之規定，而經當事人於審判程序同意作為
    證據，法院審酌該言詞陳述或書面陳述作成時之情況，認為
    適當者，亦得為證據；當事人、代理人或辯護人於法院調查
    證據時，知有第159條第1項不得為證據之情形，而未於言詞
    辯論終結前聲明異議者，視為有前項之同意，刑事訴訟法第
    159條之5定有明文。本案下列引為證據之陳述及書證，檢察
    官、被告及其辯護人均不爭執其證據能力，且以之作為證據
    並無不當，依上揭法條之規定，自均有證據能力。
二、本案其餘非供述證據，檢察官、被告及其辯護人亦不爭執證
    據能力，本院審酌該等證據作成及取得之程序均無違法之處
    ，是後述所引用證據之證據能力均無疑義，合先敘明。
貳、實體部分
一、訊據上訴人即被告王仲源（以下簡稱被告）固坦承上開經警
    在彰化縣溪州鄉西畔村廣一巷23之1號徐詠智住處搜索扣得
    改造手槍1支及子彈3顆之事實不諱，惟矢口否認有何寄藏之
    事實，辯稱：寄藏的部分因為住所是徐詠智提供的地方，且
    伊第一次做筆錄沒有說是誰寄藏的，是不想害到徐詠智，後
    來才知道如果沒有供出是何人所有，自己要承擔這部分的犯
    行，東西確實不是伊寄藏，而是徐詠智放的，當時伊並不曉
    得徐詠智究竟是拿什麼東西云云，惟查：被告業於警詢及偵
    查中明確供稱：槍枝是綽號大胖之人拿來寄放，伊認識他約
    二個月，伊知道是子彈及手槍，警方在我睡的床上黑色小背
    包取出等語（見彰化縣警察局北斗分局北斗分局北警分偵字
    第0990005187號卷第4頁、第5頁、99年度偵字第3304號卷第
    18頁），且於原審準備程序認罪（見原審卷第26頁）、復於
    原審審理時供稱：一個人（大胖）拿到徐詠智家給他的等語
    （見原審卷第62頁背面），且有警員職務報告、現場圖、彰
    化縣警察局北斗分局搜索扣押筆錄、扣押物品目錄表、現場
    暨槍彈照片、彰化縣警察局槍枝初步檢視報告表、內政部警
    政署刑事警察局99年3月30日刑鑑字第09 90044241號鑑定書
    （槍枝及1顆子彈）及內政部警政署刑事警察局99年11月16
    日刑鑑字第0990150776號函（另2顆子彈）在卷可參，復有
    扣案改造手槍1支（含彈匣1個）及子彈3顆足資佐證，另臺
    灣彰化地方法院檢察署復以99年度偵緝字第575號案，認所
    查獲之上開槍、彈，並無積極證據足資證明係徐詠智所寄藏
    ，而於99年12月27日對徐詠智涉嫌寄藏槍、彈部分予以不起
    訴處分確定，有該不起訴處分書一份在卷可稽（見原審卷第
    68頁至第70頁），被告於本院辯稱該槍、彈係徐詠智所有，
    且伊並不知是槍、彈云云，顯非可採，又雖該槍、彈之來源
    不明，但不影響本件被告寄藏槍彈之犯行，附此敘明。
二、論罪科刑之理由：
  (一)核被告王仲源所為，係犯槍砲彈藥刀械管制條例第8 條第4
    項之非法寄藏可發射子彈具殺傷力之槍枝罪，及同法第12條
    第4 項之犯非法寄藏子彈罪。
  (二)被告寄藏改造手槍、子彈之前需先持有，其先前持有之低度
    行為，應為嗣後寄藏之高度行為所吸收，不另論持有罪。
  (三)而被告以一寄藏行為，同時、同地寄藏扣案具殺傷力之改造
    手槍及子彈，係一行為觸犯非法寄藏可發射子彈具殺傷力之
    槍枝罪及非法寄藏子彈罪之2罪名，為想像競合犯，應依刑
    法第55條規定，從一重論以槍砲彈藥刀械管制條例第8條第4
    項之非法寄藏可發射子彈具殺傷力之槍枝罪處斷。
  (四)查被告前於97年間因施用毒品、持有毒品案件，經臺灣彰化
    地方法院以97年度訴字第516號、97年度斗簡字第429號分別
    判處有期徒刑9月、5月確定，經合併定應執行有期徒刑1年
    ，於98年5月31日縮刑期滿甫執行完畢，有臺灣高等法院被
    告前案紀錄表1件在卷可參，其於5年內故意再犯本件有期徒
    刑以上之罪，為累犯，應依刑法第47條第1項規定，加重其
    刑。
  (五)原審判決認被告罪證明確，並適用槍砲彈藥刀械管制條例第
    8條第4項、第12條第4項，刑法第11條前段、第55條、第47
    條第1項、第42條第3項、第38條第1項第1款之規定，且審酌
    被告寄藏之改造手槍（槍枝管制編號0000000000號，含彈匣
    1個）係仿BERETTA廠84型半自動手槍製造之槍枝換裝土造金
    屬槍管改造而成，擊發功能正常，可供擊發適用子彈使用，
    具有殺傷力；而寄藏之改造子彈3顆，均係由金屬彈殼組合
    直徑8.5mm金屬彈頭而成，採樣3顆試射，可擊發，認具殺傷
    力，有該槍彈鑑定書及試射子彈之函文可佐（見偵卷第24-2
    5頁、原審卷第48頁），該槍、彈之寄藏，對於社會治安之
    危害非輕，惟未供作其他犯罪之用，亦無造成其他實質損害
    ，及其寄藏槍、彈之時間甚短，暨其於犯罪後已知悔悟，並
    坦承犯行，犯罪後態度尚佳等一切情狀，量處如原審判決主
    文所示之刑，且就併科罰金部分諭知易服勞役之折算標準，
    另認扣案之改造手槍（槍枝管制編號0000000000號，含彈匣
    ）1支，具有殺傷力，有前揭槍彈鑑定書可參，係屬違禁物
    ，不問屬於犯人與否，均應依法刑法第38條第1項第1款之規
    定宣告沒收。而扣案之3顆改造子彈，雖具殺傷力，惟已試
    射而耗盡，僅餘彈殼，並非違禁物，而不予宣告沒收，另扣
    案之黑色皮包1個，雖係供裝槍彈所用，惟非被告所有，亦
    不予宣告沒收，核其認事用法均無違誤，量刑亦稱妥適。被
    告上訴主張槍彈係徐詠智所有，且原審量刑過重云云，指摘
    原審判決不當，如前所述，被告確有寄藏上開槍、彈，且原
    審業已詳細審酌上開情節而為量刑，並無何不當之處，被告
    上開上訴所指各節顯均無理由，應予駁回。
三、據上論斷，應依刑事訴訟法第368條，判決如主文。
本案經檢察官吳經綸到庭執行職務。
中    華    民    國   100    年    4     月    7     日
            刑事第一庭    審判長法  官  李  璋  鵬
                                法  官  胡  森  田
                                法  官  胡  忠  文
以上正本證明與原本無異。
如不服本判決應於收受送達後10日內向本院提出上訴書狀，其未
敘述上訴之理由者，並得於提起上訴後10日內向本院補提理由書
（均須按他造當事人之人數附繕本）「切勿逕送上級法院」。
                                書記官  廖  家  莉
中    華    民    國   100    年    4     月    7     日
附錄本案論罪科刑法條全文:
槍砲彈藥刀械管制條例第8條
未經許可，製造、販賣或運輸鋼筆槍、瓦斯槍、麻醉槍、獵槍、
空氣槍或第4 條第1 項第1 款所定其他可發射金屬或子彈具有殺
傷力之各式槍砲者，處無期徒刑或5 年以上有期徒刑，併科新臺
幣1 千萬元以下罰金。
未經許可，轉讓、出租或出借前項所列槍枝者，處5 年以上有期
徒刑，併科新臺幣1 千萬元以下罰金。
意圖供自己或他人犯罪之用，而犯前二項之罪者，處無期徒刑或
 7 年以上有期徒刑，併科新臺幣 1 千萬元以下罰金。
未經許可，持有、寄藏或意圖販賣而陳列第1 項所列槍枝者，處
3 年以上10年以下有期徒刑，併科新臺幣700 萬元以下罰金。
第 1 項至第 3 項之未遂犯罰之。
槍砲彈藥刀械管制條例第12條
未經許可，製造、販賣或運輸子彈者，處1 年以上7 年以下有期
徒刑，併科新台幣500 萬元以下罰金。
未經許可，轉讓、出租或出借子彈者，處6 月以上5 年以下有期
徒刑，併科新台幣300 萬元以下罰金。
意圖供自己或他人犯罪之用，而犯前二項之罪者，處3 年以上10
年以下有期徒刑，併科新台幣700 萬元以下罰金。
未經許可，持有、寄藏或意圖販賣而陳列子彈者，處5 年以下有
期徒刑，併科新台幣300 萬元以下罰金。
第1 項至第3 項之未遂犯罰之。